臺灣高等法院高雄分院民事判決
111年度原上易字第4號
上  訴  人  陳俊傑
訴訟代理人  邱麗妃律師
視同上訴人  陳文雄
上列當事人間請求侵權行為損害賠償事件，上訴人對於中華民國
111年1月7日臺灣屏東地方法院109年度原重訴字第2號第一審判
決提起上訴，本院於111年6月15日言詞辯論終結，判決如下：
    主      文
一、原判決關於命上訴人卯○○給付部分，及該部分假執行之宣告
    ，並確定部分外訴訟費用之裁判均廢棄。
二、上開廢棄部分，被上訴人在第一審之訴及假執行之聲請均駁
    回。
三、其餘上訴駁回。
四、第一審（除確定部分外）及第二審訴訟費用由被上訴人負擔
    二分之一，餘由視同上訴人負擔。
　　事實及理由
壹、程序事項：　　
一、按民法第275 條規定連帶債務人中之一人受確定判決，而其
    判決非基於該債務人之個人關係者，為他債務人之利益亦生
    效力，故債權人以各連帶債務人為共同被告提起給付之訴，
    被告一人提出非基於其個人關係之抗辯有理由者，對於被告
    各人即屬必須合一確定，自應適用民事訴訟法第56條第1 項
    之規定（最高法院33年上字第4810號判例參照）。又民事訴
    訟法第56條第1 項第1 款所謂共同訴訟人中一人之行為，有
    利益於共同訴訟人或不利益於共同訴訟人，係指於行為當時
    ，就形式上觀之有利或不利於共同訴訟人而言，非指經法院
    審理結果，有利者其效力及於共同訴訟人，不利者其效力不
    及於共同訴訟人而言（最高法院52年台上字第1930號判例參
    照）。查，本件被上訴人於原審以卯○○、寅○○、庚○○、子○○
    、丑○○、申○○、乙○○、巳○○、酉○○、戊○○、甲○○、己○○、丙
    ○○、丁○○、辰○○、未○、午○○、癸○○、壬○○、辛○○為共同被
    告，訴請連帶給付部分，經原審命卯○○、寅○○應連帶給付被
    上訴人新臺幣（下同）58萬5,238 元本息；寅○○與庚○○、子
    ○○、乙○○、巳○○、酉○○、戊○○、己○○、未○、癸○○（下就庚○
    ○以下9人合稱庚○○等9人、個稱以姓名表示）、甲○○、丙○○
    （下與寅○○合稱丙○○等3人）應連帶給付被上訴人上開本息
    ；附表二編號2至5所示法定代理人，就各所屬限制行為能力
    人給付部分應負連帶責任，並駁回其餘請求。足見卯○○係依
    民法第187條第1 項前段規定，與寅○○負連帶債務；寅○○係
    依民法第185條第1項、第2項規定，與庚○○等9人、甲○○、丙
    ○○負連帶債務，故卯○○與除寅○○外之共同被告屬不真正連帶
    債務關係，
　　卯○○不服，並以非基於個人關係之抗辯即被上訴人請求之精
    神慰撫金過高為由（見本院卷一第503頁），提起上訴，依
    上開說明，其上訴效力僅及於未提起上訴之寅○○，並不及於
    除寅○○外之共同被告（即庚○○等9人、甲○○、丙○○、附表二
    編號2至5所示法定代理人）。縱認本件於準備程序，誤認除
    寅○○外之共同被告為視同上訴人，並通知除寅○○外之共同被
    告為訴訟行為，亦不影響被上訴人於原審對除寅○○外之共同
    被告之請求部份已確定之結果，合先敘明。
二、寅○○經合法通知，未於言詞辯論期日到場，核無民事訴訟法
    第386 條各款所列情形，爰依被上訴人之聲請，由其一造辯
    論而為判決。
貳、實體事項：
一、被上訴人主張：庚○○等9人及其他真實姓名年籍均不詳之數
    成年人，無故於民國106 年8 月8 日凌晨1 時許，在屏東縣
    ○○鄉○○村○○路000 號之全家便利商店處（下稱A處），分別
    持安全帽、鐵椅、甩棍及徒手毆打伊及訴外人林昱偉，乙○○
    並持西瓜刀1 把朝伊頭部及左上肢揮砍（下稱A事件），致
    伊受有左手第四掌、五掌骨折、左前臂、左手掌、左肘多處
    切割傷併伸肌腱部分撕裂、正中及尺神經部分撕裂、血管損
    傷、左肘皮膚缺損（1×1公分及1.5×1.5公分）等傷害（下稱
    系爭傷害）；另丙○○等3人則基於聚眾鬥毆之目的在場助勢
    ，亦屬共同侵權行為人。伊就系爭傷害受有如附表一編號1
    至6所示損害，計183萬4,350元，扣除已領取之犯罪被害人
    補償金124萬9,112 元後，尚得請求賠償58萬5,238元。又寅
    ○○（88年4月27日生）於A事件發生時為有識別能力之限制行
    為能力人，法定代理人係卯○○，依民法第187條第1 項前段
    規定，卯○○應與寅○○負連帶賠償責任。庚○○等9人、丙○○等3
    人則依民法第184條第1 項前段、第185條第1項、第2項、第
    193條第1項、第195條第1項規定，負連帶賠償責任等語。並
    聲明：㈠寅○○應與原審共同被告庚○○等9人、甲○○、丙○○連帶
    給付被上訴人58萬5,238元，及自民事追加起訴狀（下稱A狀
    ）繕本送達最後一位被告翌日即109年11月8日起至清償日止
    ，按週年利率5％ 計算之利息。㈡卯○○應與寅○○，就第1項部
    分負連帶責任。㈢願供擔保，請准宣告假執行（被上訴人對
    庚○○等9人、甲○○、丙○○、附表二編號2至5所示法定代理人
    之訴訟部份，及原審駁回被上訴人其餘之訴部份，未繫屬本
    院，不予贅載）。
二、卯○○及寅○○答辯部分：
　㈠卯○○則以：被上訴人對伊請求損害賠償之請求權時效，至遲
    應自107年7月17日被上訴人提起刑事附帶民事訴訟時起算，
    被上訴人迄至109年10月5日始以A狀追加伊為被告，已罹於
    侵權行為損害賠償請求權之2 年消滅時效。其次，縱認伊應
    負賠償責任，被上訴人請求之精神慰撫金過高，其餘請求項
    目、數額不爭執等語置辯。
　㈡寅○○陳稱：被上訴人請求之數額過高。
三、原審判決寅○○應與原審共同被告庚○○等9人、甲○○、丙○○連
    帶給付被上訴人58萬5,238元（詳附表一編號1至6「原審判
    決數額」欄所示，再扣抵被上訴人已受領之犯罪被害人補償
    金124萬9,112元），及自109年11月8日起至清償日止，按週
    年利率5％ 計算之利息；卯○○應與寅○○就上開部分負連帶責
    任，並為准、免假執行之宣告，另駁回被上訴人其餘請求及
    假執行之聲請。卯○○提起上訴，聲明：㈠原判決不利於卯○○
    部分廢棄。㈡被上訴人於第一審之訴及假執行之聲請均駁回
    。寅○○經合法通知，未提出書狀作任何聲明或陳述。被上訴
    人則答辯聲明：上訴駁回。
四、卯○○與被上訴人不爭執事項：　　　　　　
  ㈠庚○○、甲○○與真實姓名、年籍不詳之數成年友人，於106年8
    月7日20時許，在屏東縣○○鄉○○村○○路000號之祥和釣蝦場（
    下稱B處）2樓包廂內唱歌，於同日23時許，庚○○在B處1樓因
    細故遭訴外人邱宇泓及其友人毆打，且遭對方嗆聲可找人來
    吵架後，隨即電聯巳○○及真實姓名、年籍不詳之數成年到場
    集結，擬參與與邱宇泓等人間之鬥毆。巳○○接獲通知後，即
    電聯戊○○，由戊○○直接或輾轉聯絡乙○○及子○○到場。與庚○○
    在B處唱歌之真實姓名、年籍不詳之成年友人，亦分別聯絡
    己○○、未○、癸○○到場；酉○○路過B處時，獲悉庚○○遭人毆打
    乙事，則電聯丙○○、寅○○到場，現場聚集之多數人，並非全
    然相識，且人數有隨時可以增加之情形。
　㈡庚○○等9人及其他真實姓名年籍均不詳之數成年人，於106 年
    8 月8 日凌晨1 時許，在A處，由乙○○質問被上訴人及林昱
    偉後，因認被上訴人及林昱偉係前夜在B處毆打庚○○之人，
    庚○○等9人及其餘真實姓名年籍不詳之數成年人分別持安全
    帽、鐵椅、甩棍及徒手毆打被上訴人及林昱偉，乙○○並持西
    瓜刀1 把朝被上訴人頭部及左上肢揮砍（即A事件），致被
    上訴人受有系爭傷害；另丙○○等3人及其餘真實姓名年籍不
    詳之數成年人則陸續到場並在旁助勢。
　㈢庚○○等9人、丙○○等3人（除未○、癸○○外），因A事件行為，
    分別經原審法院以107年度訴字第345號刑事案件、本院109
    年度上訴字第1077號刑事案件、最高法院110年度台上字第5
    329號刑事案件（下合稱系爭刑案）審理後，均為有罪判決
    確定。另未○、癸○○，於A事件發生時，均為未滿18歲之少年
    ，由原審法院少年法庭以106 年度少護字第303 號裁定未○
    應予訓誡並予以假日生活輔導，癸○○則保護管束。
  ㈣寅○○於A事件發生時，法定代理人為卯○○。
　㈤被上訴人就A事件所受之系爭傷害，於107 年7 月17日提起本
    件刑事附帶民事訴訟；於109 年10月5 日追加卯○○為被告。
　㈥被上訴人於原審之訴訟代理人黃培鈞律師，於107 年5 月8 
    日收受臺灣屏東地方檢察署（下稱屏東地檢署）106 年度少
    連偵字第57號起訴書（即系爭刑案起訴書）。
　㈦卯○○就被上訴人之系爭傷害，有支出附表一編號1至5所示項
    目、數額為必要。　
　㈧被上訴人以遭庚○○等9人、丙○○等3人重傷害為由，向屏東地
    檢署犯罪被害人補償審議委員會（下稱系爭委員會）申請補
    償金，經獲補償124萬9,112元。
五、本件爭點：　　
　㈠被上訴人對卯○○之侵權行為損害賠償請求權是否罹於消滅時
    效？
　㈡被上訴人依共同侵權行為法律關係，得請求賠償項目、數額
    各若干？
六、本院判斷：　　
  ㈠被上訴人對卯○○之侵權行為損害賠償請求權是否罹於消滅時
    效？
　1.按因侵權行為所生之損害賠償請求權，自請求權人知有損害
    及賠償義務人時起，2 年間不行使而消滅，自有侵權行為時
    起，逾10年者亦同。時效完成後，債務人得拒絕給付，民法
    第197條第1項、第144條第1項分別定有明文。次按關於侵權
    行為損害賠償請求權之消滅時效，應以請求權人實際知悉損
    害及賠償義務人時起算，非以知悉賠償義務人因侵權行為所
    構成之犯罪行為經檢察官起訴或法院判決有罪為準。又連帶
    債務係數債務人就同一債務，對債權人各負全部給付責任，
    而各別連帶債務人是否有時效完成事由，係個別起算，此觀
    民法第276條第2項規定自明（最高法院109年度台上字第105
    7號判決意旨參照）。
　2.卯○○抗辯被上訴人於收受系爭刑案起訴書時，得知悉寅○○為
    限制行為能力人，被上訴人於107 年7 月17日提起本件刑事
    附帶民事訴訟時，即可請求寅○○之法定代理人負民法第187
    條第1項之連帶賠償責任。何況，系爭刑案警卷內有寅○○個
    人戶籍資料（下稱寅○○個資），被上訴人於系爭刑案委任之
    告訴代理人即原審起訴之訴訟代理人黃培鈞律師，透過閱卷
    可知卯○○為寅○○之父，被上訴人迄至109 年10月5 日始追加
    卯○○為被告，已罹於消滅時效。查：
　⑴被上訴人就A事件所受之系爭傷害，於107 年7 月17日提起本
    件刑事附帶民事訴訟；於109 年10月5 日追加卯○○為被告乙
    節，為卯○○、被上訴人所不爭執，並有刑事附帶民事訴訟起
    訴狀、被上訴人109年10月5日追加起訴狀可佐（見原審107
    年度重附民字第4號卷第9頁收狀章、原審卷一第351頁收狀
    章），上開事實可先認定。
　⑵被上訴人之原審訴訟代理人黃培鈞律師，於107 年5 月8 日
    收受屏東地檢署系爭刑案起訴書乙節，為卯○○、被上訴人所
    不爭執，並有黃培鈞律師111年4月25日陳報狀及系爭刑案起
    訴書收文頁可參（見本院卷一第369至371頁）；而觀之爭刑
    案起訴書（見系爭刑案一審卷一第3、4頁），於當事人欄載
    明寅○○係18歲（88年4月27日生），足見黃培鈞律師於107 
    年5 月8 日收受系爭刑案起訴書時，已可知悉寅○○於106年8
    月8日A事件發生時，係限制行為能力人。
　⑶又黃培鈞律師於107年7月5日受被上訴人委任，擔任其於系爭
    刑案之告訴代理人；於107年7月6日向原審法院系爭刑案承
    辦股申請複製該刑案電子卷證；於107年7月13日具狀提出刑
    事陳述意見狀（下稱系爭刑案意見狀）等情，有刑事委任狀
    、原審法院自行收納款項統一收據、系爭刑案意見狀可證（
    見系爭刑案一審卷一第81、89、107至110頁），是黃培鈞律
    師於系爭刑案受被上訴人委任後，已申請該刑案電子卷證，
    並於107年7月13日以被上訴人名義提出書狀之事實，可堪認
    定。而依系爭刑案警卷所附寅○○個資以觀（見該警卷第169
    頁），註明其父親姓名「卯○○」、母親「陳瑪莉」，已可知
    悉寅○○父母之真實姓名。再對照系爭刑案意見狀（見系爭刑
    案一審院卷一第108、109頁），敘明…依證人古雅妮之警詢
    供述…（請參警卷第128頁反面），…有長庚醫院診斷證明書
    附卷可憑（請參警卷第111頁），…亦有測量照片可稽（請參
    警卷第28頁以下）…等語，足徵黃培鈞律師於107年7月6日所
    取得系爭刑案電子卷證之範圍，包括該刑案警卷資料，並於
    系爭刑案意見狀多次引用該刑案警卷之相關證據，是黃培鈞
    律師至遲於107年7月6日已可知悉寅○○之父係卯○○。又被上
    訴人就黃培鈞律師除擔任系爭刑案告訴代理人、本件原審之
    訴訟代理人外，於107年7月6日曾向原審法院申請系爭刑案
    電子卷證，及系爭刑案警卷所附寅○○個資已載明其父為卯○○
    等事實，均不予爭執（見本院卷二第145、146頁），則被上
    訴人對卯○○之侵權行為損害賠償請求權之消滅時效，至遲應
    自107年7月6日即開始起算，其迄至109年10月5日始具狀追
    加卯○○為被告，復未舉證曾有中斷時效之事實，顯逾2年短
    期時效，其對卯○○之損害賠償請求權已罹於時效，卯○○所為
    時效抗辯（見本院卷一第309頁），自屬可採。
　⑷被上訴人雖主張依系爭刑案起訴書所示，無從知悉未成年人
    寅○○有無父母，又其父母未必即法定代理人，故系爭刑案警
    卷之寅○○個資，無法看出卯○○屬其法定代理人。伊迄至109
    年9月22日原審承辦法官提示寅○○戶籍查詢資料，始知卯○○
    係民法第187條第1項之賠償義務人，2年時效應自斯時起算
    云云。然按無行為能力人或限制行為能力人，不法侵害他人
    之權利者，以行為時有識別能力為限，與其法定代理人連帶
    負損害賠償責任；父母為其未成年子女之法定代理人；未成
    年人無父母，或父母均不能行使、負擔對於其未成年子女之
    權利、義務時，應置監護人。但未成年人已結婚者，不在此
    限，民法第187條第1項前段、第1086條第1項、第1091條分
    別定有明文。準此，限制行為能力之未成年人，其法定代理
    人原則上由父母擔任，例外僅於無父母，或父母均不能行使
    、負擔對於其未成年子女之權利、義務時，始另置監護人。
    承前所述，既認寅○○於106年8月8日A事件發生時，係限制行
    為能力人，依民法第187條第1項、第1086條第1項之規定，
    應由寅○○及其父母就A事件對被上訴人負侵權行為連帶賠償
    責任，且被上訴人於107年7月6日透過黃培鈞律師之閱卷過
    程，已可獲悉寅○○之父即卯○○，則被上訴人於斯時已得對卯
    ○○行使侵權行為損害賠償請求權，並無時效不能行使之法律
    障礙。何況，被上訴人就寅○○無父母，或父母均不能行使、
    負擔其親權等例外狀態，並未舉證以實其說，是被上訴人上
    開主張，不能作為其對卯○○時效起算時點延後之正當事由，
    而不可採。
　㈡被上訴人依共同侵權行為法律關係，得請求賠償項目、數額
    各若干？
　1.按因故意或過失，不法侵害他人之權利者，負損害賠償責任
    ；數人共同不法侵害他人之權利者，連帶負損害賠償責任。
    不能知其中孰為加害人者亦同。造意人及幫助人，視為共同
    行為人，民法第184條第1項前段、第185條第1項、第2項分
    別有明文。查，庚○○等9人及其餘真實姓名年籍不詳之數成
    年人，對被上訴人為A事件行為，致受有系爭傷害；而甲○○
    、丙○○與寅○○及其餘真實姓名年籍不詳之數成年人則陸續到
    場並在旁助勢。庚○○等9人、丙○○等3人（除未○、癸○○外）
    ，因A事件行為，分別經系爭刑案審理後，均為有罪判決確
    定。另未○、癸○○，於A事件發生時，均為未滿18歲之少年，
    由原審法院少年法庭以106 年度少護字第303 號裁定未○應
    予訓誡並予以假日生活輔導，癸○○則保護管束等節，經本院
    職權調閱系爭刑案全卷核閱無誤，顯見寅○○就A事件核屬幫
    助人，被上訴人依上開規定，請求寅○○負共同侵權行為之連
    帶賠償責任，自屬有據。
　2.次按無行為能力人或限制行為能力人，不法侵害他人之權利
    者，以行為時有識別能力為限，與其法定代理人連帶負損害
    賠償責任，民法第187條第1項前段雖有明文。然按連帶債務
    係數債務人就同一債務，對債權人各負全部給付責任，而各
    別連帶債務人是否有時效完成事由，係個別起算，此觀民法
    第276條第2項規定自明（最高法院109年度台上字第1057號
    判決意旨參照）。又按消滅時效，係因一定期間繼續不行使
    權利，致其請求權消滅之法律事實。消滅時效開始進行後，
    如有行使權利之事實時，得發生時效中斷，使已進行之期間
    失其效力，須待該中斷事由終止後，始重行計算其期間，故
    中斷時效事由存續期間，時效不進行。又我國民法對於消滅
    時效中斷係採相對的效力，即時效中斷，限於當事人、繼承
    人、受讓人之間始有效力。所謂當事人者，係關於致時效中
    斷行為之人。故連帶債務人中之一人發生時效中斷之事由，
    除該債務人應分擔之部分外，對他債務人並不生效力，此觀
    民法第138條、第279條之規定甚明（最高法院 109年度台上
    字第1440號判決意旨參照）。查，寅○○於A事件發生時，法
    定代理人係卯○○乙節，為卯○○與被上訴人不爭執事項，並有
    寅○○戶籍資料可憑（見本院卷二第17頁），卯○○就寅○○所為
    A事件行為，依上開規定，固應與寅○○負連帶賠償責任。然
    承前述，被上訴人於107 年7 月17日提起本件刑事附帶民事
    訴訟，並未以卯○○為被告，依上開說明，被上訴人對寅○○起
    訴發生時效中斷之事由，對卯○○不生效力。何況，民法第18
    7 條之責任性質屬於代負責任，法定代理人就其與行為人應
    負擔之連帶賠償義務，並無內部應分擔之部分，而被上訴人
    對卯○○之侵權行為損害賠償請求權已罹於消滅時效，既如前
    述，則被上訴人請求卯○○負連帶賠償之責，即屬無據。
  3.按不法侵害他人之身體或健康者，對於被害人因此喪失或減
    少勞動能力或增加生活上之需要時，應負損害賠償責任；不
    法侵害他人之身體、健康，被害人雖非財產上之損害，亦得
    請求賠償相當之金額，民法第193 條第1 項、第195 條第1
    項前段分別定有明文。依上所述，寅○○就A事件之損害，既
    應對被上訴人負賠償之責，則被上訴人依上開規定，請求寅
    ○○賠償損害，自屬有據。
　4.茲就被上訴人各項請求數額，說明如下：
  ⑴附表一編號1 至5 部分：被上訴人請求該等項目之數額，卯○
    ○均不爭執；而寅○○經收受本院檢附111年5月16日準備程序
    筆錄，對於不爭執事項之內容，並未具狀反對（見本院卷二
    第95頁），應認被上訴人請求附表一編號1至5所示項目、數
    額，核屬必要，應予准許。
　⑵附表一編號6 部分：　
　①按慰藉金之賠償，須以人格權遭遇侵害使精神上受有如何苦
    痛為必要，其核給之標準，固與財產上損害之計算不同，然
    非不可斟酌雙方身份、資力、與加害程度，及其他各種情形
    ，核定相當之數額（最高法院51年台上字第223號判例意旨
    參照）。
　②承前所述，既認被上訴人因A事件受系爭傷害，除生活有受人
    照護必要外，勞動力尚減損19％，其主張精神受相當之痛苦
    ，請求寅○○賠償精神慰撫金，洵屬有據。審酌被上訴人高中
    畢業，目前在工地工作，月薪約4萬元，109年所得總額數千
    元，名下無財產；寅○○國中畢業、從事木工，109年所得總
    額數千元，名下無財產等節，除被上訴人陳明在卷外（見本
    院卷一第329頁），並有系爭刑案警卷資料、兩造稅務電子
    閘門財產所得調件明細表可憑（見系爭刑案警卷第91頁、外
    放資料），是依其等之身分、經濟狀況、社會地位、被上訴
    人所受痛苦等一切情狀，認原審核定其得請求之精神慰撫金
    為50萬元尚屬適當。
　③寅○○雖抗辯原判決精神慰撫金數額過高云云。然考量被上訴
    人與寅○○、庚○○等9人、甲○○、丙○○，於A事件發生前並不相
    識，庚○○等人與訴外人間之唱歌糾紛，本應理性先確認實際
    與之衝突者之人，然於事實未查明之前，即貿然對素不相關
    之被上訴人施以集體暴力毆打，更推由其中1人持西瓜刀揮
    砍被上訴人頭部、左上肢，恣意侵害他人身體、生命安全，
    寅○○及庚○○等人對被上訴人所為故意侵權行為，致被上訴人
    受無妄之災，更衍生肢體嚴重受損等情狀，原審上開審核本
    院認為尚屬適當，故寅○○此部份抗辯，要無足採。
　⑶依上所述，被上訴人就附表一編號1至6所示項目，得請求寅○
    ○賠償之數額如附表一「本院認定數額」欄所示，計183萬4,
    350元。
　⑷按國家於支付犯罪被害補償金後，於補償金額範圍內，對犯
    罪行為人或依法應負賠償責任之人有求償權，犯罪被害人保
    護法第12條第1項定有明文。而犯罪被害人補償制度，在於
    補民事侵權行為制度之不足，國家之支付補償，乃基於社會
    安全之考量，使犯罪被害人能先獲得救濟，國家支付補償金
    後，於補償金額範圍內，對犯罪行為人或依法應負賠償責任
    之人有求償權，此項求償權之本質，源於被害人之損害賠償
    請求權，國家支付補償金後，原歸屬於被害人之損害賠償請
    求權即因法律規定而移轉予國家，發生債權法定移轉之效力
    ，被害人就該補償金額對犯罪行為人或依法應負賠償責任之
    人已無債權存在，自不得再為請求而應予扣除。查，被上訴
    人因寅○○及庚○○等人所為A事件之行為，已依法向系爭委員
    會申請補償金，經獲補償124萬9,112元乙節，有系爭委員會
    107 年度補審字第50號決定書可稽（見原審卷二第67至72頁
    ），可認屬實。則依上開規定，被上訴人在受領上開犯罪被
    害人補償金範圍內對寅○○之請求權，依法已移轉於國家，自
    不得再請求寅○○賠償而應予扣除。是本件扣除被上訴人已領
    取之124萬9,112元犯罪被害人補償金後，被上訴人得請求寅
    ○○給付之損害賠償金額為58萬5,238元（詳附表一備註欄所
    示）。
七、綜上所述，被上訴人對卯○○之侵權行為損害賠償請求權已罹
    於消滅時效。另被上訴人依民法第184條第1項前段、第185
    條第1項、第2項、第187條第1項、第193條第1項、第195條
    第1項規定，請求寅○○應與原審共同被告庚○○等9人、甲○○、
    丙○○連帶給付被上訴人58萬5,238元，及自109年11月8日起
    之法定遲延利息，應予准許；逾此部分之請求，不應准許。
    原審就上開不應准許部分為卯○○敗訴判決，尚有未洽，卯○○
    上訴意旨指摘原判決此部分不當，求予廢棄，為有理由，爰
    由本院予以廢棄，改判如主文第2 項所示；就上開應予准許
    部分，為寅○○敗訴之判決，於法並無不合，上訴意旨指摘原
    判決該部分不當，應予駁回。又本件事證已臻明確，兩造其
    餘攻擊防禦及舉證，經審酌後認並不影響判決結果，爰不逐
    一論述，附此敘明。
八、綜上所述，本件上訴為一部有理由、一部無理由，依民事訴
    訟法第450 條、第449 條第1 項、第79條、第85條第1 項但
    書、第463 條、第385 條第1 項前段，判決如主文。
中　　華　　民　　國　　111 　年　　7 　　月　　13　　日
                           民事第二庭
                                審判長法  官  黃國川　　
                                      法  官  李怡諄　　
                                      法  官  何佩陵　
以上正本證明與原本無異。
本件不得上訴。
中　　華　　民　　國　　111 　年　　7 　　月　　13　　日
                                      書記官  陳旻萱
附表一　　　　　　　　　　　　　　　　　　　
編號   項目  被上訴人請求數額  （新臺幣/元） 原審判決數額（新臺幣/元） 本院認定數額 （新臺幣/元） 1 醫藥費 49,632 49,632 （49,632） 2 醫療用品費 3,875 3,875 （3,875） 3 看護費 24,000 24,000 （24,000） 4 不能工作薪資損失 134,458 134,458 （134,458） 5 勞動能力減損19％損失 1,122,385 1,122,385 （1,122,385） 6 精神慰撫金 500,000 500,000 500,000 合計  1,834,350 1,834,350 1,834,350 備註： 一、被上訴人就編號1至6各項賠償額合計為1,834,350，扣除已領之犯罪被害人補償金1,249,112元後，得請求數額為585,238 元（0000000-0000000＝585238 ）。     
　　　　　　　　　　　　　　　　　　　　　
附表二
編號 限制行為能力人 法定代理人 1 寅○○ 卯○○ 2 子○○ 丑○○ 申○○ 3 丙○○ 丁○○ 辰○○ 4 未○ 午○○ 5 癸○○ 壬○○ 辛○○